【裁判字號】    98,抗,428
【裁判日期】    981021
【裁判案由】    停止執行
【裁判全文】
臺灣高等法院臺中分院民事裁定  98年度抗字第428號
抗  告  人  乙○○○
            丙○○○
相  對  人  渣打國際商業銀行股份有限公司
法定代理人  甲○○
上列當事人間聲請停止強制執行事件，抗告人對於中華民國98年
7月29日臺灣苗栗地方法院98年度聲字第114號所為裁定提起抗告
，本院裁定如下：
    主  文
抗告駁回。
抗告程序費用由抗告人負擔。
    理  由
一、抗告人於原法院聲請意旨略以：兩造間因清償借款事件，經
    相對人持原法院95年度執1672字第04369號債權憑證為執行
    名義，對抗告人之不動產聲請強制執行，目前正由原法院民
    事執行處以97年度執字第7333號強制執行中，惟抗告人業已
    向原法院以98年度訴字第105號就前開執行程序提起執行異
    議之訴，為此同意提供擔保，聲請裁定停止原法院上開執行
    事件之強制執行程序等語。
二、原法院經審理後，於98年4月14日裁定命抗告人以新臺幣（
    下同）3,406,000元供擔保後准予停止強制執行，嗣經抗告
    人提起抗告，表示其僅就抗告人所有之不動產（即拍賣公告
    附表標別甲部分）聲請停止執行，並非就該事件之全部標的
    均請求停止執行，原裁定所命供擔保之金額過高，並請求准
    以1,000,000元為象徵性之擔保等語。經原法院斟酌抗告人
    所提抗告理由，認為抗告人既僅就其所有之不動產（即拍賣
    公告附表標別甲部分）聲請停止執行，而抗告人所有之不動
    產，經囑託鑑價機關就價格進行評估，且經過第1次拍賣程
    序而未能拍定，並經原法院執行處予以減價及除去部分不動
    產上之租賃關係後，將進行第2次拍賣程序，抗告人所有之
    不動產（即拍賣公告附表標別甲部分）所定最低拍賣總金額
    合計為10,008,000元，上開強制執行程序暫時停止後，可能
    因此延後執行程序之期間，最長應不超過4年4個月，倘以第
    2次拍賣程序所定最低拍賣總金額10,008,000元，依法定遲
    延利率即年息5％加以計算，相對人因停止執行可能發生之
    損害即利息損失為2,168,400元，應由抗告人以上開金額提
    供擔保為適當，爰於98年7月29日以98年度聲字第114號裁定
    變更抗告人供擔保金額為2,168,400元。
三、抗告意旨略以：(一)抗告人等於98年6月25日調查庭中表明，
    相對人應依98年4月6日與訴外人吳珍金之協議書第4條第3項
    規定，乙方（吳珍金）同意甲方（渣打國際商業銀行股份有
    限公司）拋棄苗栗縣公館鄉○○段5-23、5-24、5-28等地號
    及同段183、187、188等建號之抵押權，且已呈該協議書在
    卷，審理法官亦提示協議給予相對人代理人詳閱是否為相對
    人所簽署，相對人代理人尚未答覆是否為相對人所簽協議書
    ，同意相對人拋棄齊佳段5-23、5-24、5-28等地號及同段18
    3、187、188建號之抵押權，亦尚未答覆，抗告人所提證物
    相對人並不否認其真正，原審漏未斟酌抗告人所呈證物，裁
    定書內亦未記載抗告人所提證物有如何不採之理由，顯有理
    由不完備之疏失。(二)原審抗告裁定誤將訴外人陳淑貞之最低
    拍賣金額2,560,000元納入抗告人等最低拍賣總金額合計在
    內，顯有違誤。經查訴外人陳淑貞部分第二次拍賣亦僅有25
    6,000元，原審記載為2,560,000元與實際不符，原審裁定以
    訴外人陳淑貞第二次拍賣底價納入擔保金範疇，顯有違誤云
    云。(三)抗告聲明：先位應受裁定之事項：1.原裁定廢棄；2.
    原裁定應以相對人於98年4月6日與吳珍金達成協議書第4條
    第3項履行，吳珍金（乙方）同意（甲方）渣打國際商業銀
    行股份有限公司拋棄苗栗縣公館鄉○○段5-23、5-24、5-28
    等地號及同段183、187、188等建號之抵押權履行，停止強
    制執行並撤回強制執行；3.聲請及抗告與再抗告程序費用由
    相對人負擔。備位應受裁定之事項：1.原裁定廢棄；2.原裁
    定應以第二次拍賣底價總額核算或以執行異議之訴之標的扣
    除陳淑貞、吳珍金支付金額剩餘額核算，因停止執行可能發
    生之損害利息供擔保後，應暫時停止執行；3.聲請及抗告與
    再抗告程序費用由相對人負擔。
四、按有回復原狀之聲請，或提起再審或異議之訴，或對於和解
    為繼續審判之請求，或提起宣告調解無效之訴、撤銷調解之
    訴，或對於許可強制執行之裁定提起抗告時，法院因必要情
    形或依聲請定相當並確實之擔保，得為停止強制執行之裁定
    ，強制執行法第18條第2項定有明文。又法院依強制執行法
    第18條第2項規定，以裁定命債務人供擔保後停止強制執行
    ，其擔保金額之多寡應如何認為相當，原屬於法院職權裁量
    之範圍；又此項擔保係備供強制執行債權人因停止執行所受
    損害之賠償，故法院定擔保金額時，自應斟酌該債權人因停
    止執行可能遭受之損害，以為衡量之標準，在確定判決命為
    金錢給付之情形，係指債權人因停止執行延後受償，未能即
    時利用該款項，所可能遭受之損害而言（最高法院92年度台
    抗字第574號、96年度台抗字第538號裁定參照）。經查：
  (一)抗告人因對相對人聲請執行抗告人所有不動產之強制執行事
    件（案號：原法院民事執行處97年度執字第7333號）提起執
    行異議之訴，而聲請原法院裁定停止強制執行。原法院審酌
    抗告人聲請停止該執行事件應供擔保金額之多寡，自應以相
    對人因停止執行抗告人所有不動產所可能遭受之損害為準。
    原法院以相對人請求執行之本金金額雖高達41,650,000元，
    然其請求執行之標的物，經原法院囑託鑑價機關就價格進行
    評估後，總價值僅有18,207,073元（見前揭執行卷宗(一)第10
    7頁），相對人至多僅能以上開不動產拍賣所得價金而就債
    權部分獲得清償，尚難經由本次強制執行程序而完全受償，
    又上揭強制執行事件業已經過第1次拍賣程序而未能拍定，
    並經原法院執行處予以減價及除去部分不動產上之租賃關係
    後，業將拍賣公告附表標別甲所列抗告人乙○○○所有之不
    動產部分重新核定最低拍賣價格（見前揭執行卷宗(二)第39頁
    97年12月24日第2次拍賣公告、第90-91頁98年1月7日執行命
    令及其附表），將進行第2次拍賣程序，是抗告人所有不動
    產（即拍賣公告附表標別甲部分）所定最低拍賣總金額合計
    為10,008,000元（2,048,000元＋2,560,000元＋2,112,000
    元＋2,640,000元＋288,000元＋360,000元＝10,008,000元
    ，見前揭執行卷宗(二)第39-40頁、90-91頁）。而上開強制執
    行程序暫時停止後，可能因此延後執行程序之期間，最長應
    不超過4年4個月（第1審通常程序事件之辦案期限為1年4個
    月，第2審通常程序事件之辦案期限為2年，第3審通常程序
    事件之辦案期限為1年，合計為4年4個月），倘以第2次拍賣
    程序所定最低拍賣總金額10,008,000元，依法定遲延利率即
    年息5％加以計算，相對人因停止執行可能發生之損害即利
    息損失為2,168,400元（計算式：10,008,000元5％4＋1
    0,008,000元5％×4/12＝2,168,400元），原法院爰裁定
    變更抗告人供擔保之金額為2,168,400元，尚無違誤。
  (二)抗告人謂原裁定誤將訴外人陳淑貞之最低拍賣金額256,000
    元記載為2,560,000元，且納入抗告人等最低拍賣總金額內
    予以計算擔保金範疇，顯有違誤云云，並提出原執行法院97
    年12月24日第2次拍賣公告為證，惟拍賣公告附表標別甲所
    列抗告人乙○○○所有之不動產部分經第2次減價拍賣及除
    去租賃關係後重新核定最低拍賣價格合計為10,008,000元，
    此有原法院98年1月7日執行命令在卷可稽（見同執行卷宗(二)
    第91-92頁），並經本院調閱前揭執行卷宗查核無誤，抗告
    人乙○○○並已收受原執行法院98年1月7日執行命令（除去
    租賃權後重新核定最低拍賣價格），有送達證書附卷可稽（
    見前揭執行卷宗(二)第94頁），是抗告人前揭主張，並非屬實
    。抗告人另主張原裁定應以相對人與訴外人吳珍金簽立之協
    議書第4條第3項即吳珍金同意相對人拋棄苗栗縣公館鄉○○
    段5-23、5-24、5-28等地號及同段183、187、188等建號之
    抵押權履行，停止強制執行並撤回強制執行云云，核屬執行
    異議之訴之實體上事項，非本件聲請停止執行之非訟事件所
    得審酌，抗告人所為上開抗辯，亦不可採。從而，抗告人指
    摘原裁定不當，求予廢棄，自非有理，應予駁回。
五、據上論結，本件抗告為無理由，依強制執行法第30條之1、
    民事訴訟法第495條之1第l項、第449條第l項、第95條、第
    78條、第85條第1項前段，裁定如主文。
中    華    民    國    98    年    10    月    21    日
                民事第五庭    審判長法  官  林陳松
                                    法  官  鄭金龍
                                    法  官  王重吉
以上正本係照原本作成。
再為抗告應以適用法規顯有錯誤為理由。
如提起再抗告者應於裁定送達後10日內向本院提出抗告理由狀（
須按照他造人數附具繕本）並繳納抗告裁判費新臺幣1,000元，
同時委任律師或具有律師資格之關係人為代理人。
                                    書記官  林玉惠
中    華    民    國    98    年    10    月    22    日
                                                      Ｓ


司法院資訊處製作；財團法人民間司法改革基金會備份。
